臺灣彰化地方法院刑事判決
111年度原易字第2號
公  訴  人  臺灣彰化地方檢察署檢察官
被      告  潘俊皓




                  （現於法務部矯正署臺南監獄臺南分監執                       行中）
指定辯護人  本院公設辯護人  陳志忠  
上列被告因竊盜案件，經檢察官提起公訴（110年度偵字第6454
號），本院判決如下：
    主  文
潘俊皓犯竊盜罪，累犯，處有期徒刑參月，如易科罰金，以新臺
幣壹仟元折算壹日。
    犯罪事實
一、潘俊皓於民國110年2月1日12時41分許，行經彰化縣○○鎮   
   ○○路000號前，見黃冠閎所有之車牌號碼000-000號普通     
 重型機車停放該處，且機車上鑰匙未拔取，竟萌生不法所     
 有之意圖，基於竊盜之犯意，直接發動騎離現場，得手後     
 供己代步使用。嗣因黃冠閎發現其機車失竊而報警，經警     
 調閱監視器後查悉上情，並於同年月2日15時30分許，在彰    
  化縣○○鄉○○路0段00巷00號前尋獲該部機車（已發還黃      
冠閎）。
二、案經黃冠閎訴由彰化縣警察局鹿港分局報告臺灣彰化地方檢
    察署檢察官偵查起訴。
　　理  由
一、按被告以外之人於審判外之陳述，雖不符前4條之規定，而
    經當事人於審判程序同意作為證據，法院審酌該言詞陳述或
    書面陳述作成時之情況，認為適當者，亦得為證據。當事人
    、代理人或辯護人於法院調查證據時，知有第159條第1項不
    得為證據之情形，而未於言詞辯論終結前聲明異議者，視為
    有前項之同意。刑事訴訟法第159條之5定有明文。查本件以
    下引用之被告以外之人於警詢之證述，雖屬審判外之陳述，
    然檢察官、被告及辯護人迄本案言詞辯論終結前，均未爭執
    其證據能力，本院審酌上開證據非屬違法取得之證據，復經
    本院於審判期日進行調查、辯論，依法均具有證據能力，合
    先敘明。
二、上開犯罪事實，業據被告潘俊皓於本院審理時坦承不諱，並
    經證人即告訴人黃冠閎於警詢時指訴明確，復經證人陳韋婷
    於警詢及偵查中證述綦詳，並有證人陳韋婷製作之指認犯罪
    嫌疑人紀錄表、現場及監視器翻拍照片、彰化縣警察局鹿港
    分局頂番派出所受理各類案件紀錄表、彰化縣警察局車輛尋
    獲電腦輸入單、贓物認領保管單、車輛詳細資料報表等附卷
    可稽，本件事證明確，被告犯行堪以認定，應依法論科。
三、核被告潘俊皓所為，係犯刑法第320條第1項之竊盜罪。被告
    前曾因竊盜及妨害公務案件，經臺灣臺東地方法院以108年
    度東原簡字第65號判決各判處有期徒刑4月、3月，應執行有
    期徒刑5月確定，入監執行後，於109年6月3日執行完畢，有
    臺灣高等法院被告前案紀錄表在卷可參，其於受有期徒刑執
    行完畢後，5年內故意再犯本件有期徒刑以上之罪，為累犯
    ，參酌司法院釋字第775號解釋意旨，本件被告依其犯罪情
    節，並無處以法定最輕本刑仍顯過苛之情形，應依刑法第47
    條第1項規定，加重其刑。爰審酌被告前曾有竊盜前科，有
    上開臺灣高等法院被告前案紀錄表附卷可查，素行不佳，仍
    不知悔悟，為供己代步，竟任意竊取他人所有之機車，法紀
    觀念淡薄，行為實無可取，暨考量被告於本院審理中已坦承
    犯行，並當庭與告訴人和解，取得告訴人之諒解，兼衡被告
    犯罪之動機、目的、使用之手段、行竊財物之價值，自陳為
    高職畢業之智識程度，入監前擔任人力派遣之業務，每月薪
    資為新台幣2萬7000元，未婚，無家庭負擔，在外無負債或
    貸款等家庭生活、經濟狀況等一切情狀，量處如主文所示之
    刑，並諭知易科罰金之折算標準。
四、本案被告之犯罪所得，業已為警尋獲並發還告訴人，已如前
    述，依刑法第38條之1第5項規定，自不予宣告沒收。
據上論斷，應依刑事訴訟法第299條第1項前段，判決如主文。
本案經檢察官陳鼎文提起公訴，檢察官林子翔到庭執行職務。
中　　華　　民　　國　　111 　年　　3 　　月　　28　　日
                  刑事第七庭    法  官  王義閔
以上正本證明與原本無異。
如不服本判決應於收受判決後20日內向本院提出上訴書狀，並應
敘述具體理由。其未敘述上訴理由者，應於上訴期間屆滿後20日
內向本院補提理由書( 均須按他造當事人之人數附繕本) 「切勿
逕送上級法院」。
告訴人或被害人對於判決如有不服具備理由請求檢察官上訴者，
其上訴期間之計算係以檢察官收受判決正本之日期為準。
中　　華　　民　　國　　111 　年　　3 　　月　　28　　日
                                書記官  廖涵萱
附錄本案論罪科刑法條全文：
中華民國刑法第320條
意圖為自己或第三人不法之所有，而竊取他人之動產者，為竊盜
罪，處5年以下有期徒刑、拘役或50萬元以下罰金。
意圖為自己或第三人不法之利益，而竊佔他人之不動產者，依前
項之規定處斷。
前二項之未遂犯罰之。